臺灣高雄地方法院刑事附帶民事訴訟判決
原      告  上賓印刷紙業有限公司
法定代理人  張金郎
被      告  呂明鑑
            王秉權
            詹謙吉
            陳炳良
上列被告因詐欺案件，經原告提起附帶民事訴訟，請求損害賠償
，本院判決如下：
    主  文
原告之訴及假執行之聲請均駁回。
    事  實
一、原告方面：聲明及陳述如刑事附帶民事起訴狀所載。
二、被告方面：
  (一)被告呂明鑑：澳瑪國際開發股份有限公司（下稱澳瑪公司）
    之財務原係由被告詹謙吉負責，伊並未參與委託原告印刷之
    部分，伊擔任澳瑪公司負責人後，有向原告之法定代理人表
    示會還這筆錢，只是公司目前無能力清償等語資為抗辯，並
    聲明：原告之訴駁回。
  (二)被告王秉權：伊不清楚當初係如何與原告接洽，欠多少錢伊
    也不知道，伊對於伊卸任董事長以後之事均不清楚等語資為
    抗辯，並聲明：原告之訴駁回。
  (三)被告陳炳良：當初是被告詹謙吉要伊與原告聯絡，伊是依照
    詹謙吉之指示與原告法定代理人接洽澳瑪公司要交付印刷之
    資料，至於支付款項部分伊不清楚等語資為抗辯，並聲明：
    原告之訴駁回。
  (四)被告詹謙吉：未提出答辯聲明及陳述。
    理  由
一、按提起附帶民事訴訟，應於刑事訴訟起訴後第二審辯論終結
    前為之。但在第一審辯論終結後提起上訴前，不得提起，刑
    事訴訟法第488 條定有明文。是於案件「起訴後」，因犯罪
    而受損害之人，始得於刑事訴訟程序附帶提起民事訴訟。又
    法院認為原告之訴不合法者，應以判決駁回之，刑事訴訟法
    第502 條第1 項亦有明文。
二、經查，原告上賓公司指訴被告呂明鑑、王秉權、詹謙吉、陳
    炳良共同涉犯詐欺罪嫌部分，雖經臺灣臺中地方法院檢察署
    以96年度偵字第6720號、第6730號、第10642 號移送本院刑
    事庭併辦審理，惟因移送併辦意旨所提出之事證尚不足以證
    明被告4 人有何詐欺犯行，故本院無從併予審理，認應退回
    臺灣臺中地方法院檢察署檢察官另行處理，是該案並非本院
    96年度訴字第1284號刑事案件審理範圍，復未經提起公訴，
    則原告於本件提起附帶民事訴訟，顯非於起訴後提起，原告
    之訴為不合法，自應依刑事訴訟法第502 第1 項規定，以判
    決駁回原告之訴，，至其假執行之聲請亦因本訴駁回而失所
    附麗，應併予駁回。
據上論斷，應依刑事訴訟法第502 條第1 項，判決如主文。
中    華    民    國  100     年    9     月    9     日
                  刑事第十八庭  審判長法  官  黃宗揚
                                      法  官  鄭子文
                                      法  官  陳芸珮
以上正本證明與原本無異。
如不服本判決應於收受本判決後10日內向本院提出上訴書狀，並
應敘述具體理由，如未敘述上訴理由者，應於上訴期間屆滿後20
日內補提理由書狀於本院（均須按他造當事人之人數附繕本）「
切勿逕送上級法院」。
中    華    民    國   100    年    9     月    13    日
                                      書記官  蔡淑貞